臺灣嘉義地方法院刑事判決
110年度交簡上字第95號
上  訴  人  
即  被  告  李竣睿



選任辯護人  陳佳煒律師
上列上訴人即被告因公共危險案件，不服本院嘉義簡易庭中華民
國１１０年１０月１９日１１０年度嘉交簡字第９１４號第一審刑事簡易判決
（聲請簡易判決處刑案號：臺灣嘉義地方檢察署１１０年度速偵字
第８４１號），提起上訴，本院管轄之第二審合議庭判決如下：
    主          文
上訴駁回。
李竣睿緩刑參年，並應於本判決確定之日起壹年內，向公庫支付
新臺幣拾萬元，及接受臺灣嘉義地方檢察署舉辦之法治教育課程
拾貳小時。緩刑期間付保護管束。
    犯罪事實及理由
一、本案經本院管轄第二審合議庭審理結果，認第一審刑事簡易
    判決以上訴人即被告李竣睿（下稱被告）所為係犯刑法第１８
    ５條之３第１項第１款之吐氣所含酒精濃度達每公升０‧２５毫克以
    上而駕駛動力交通工具罪，判處被告有期徒刑２月，併科罰
    金新臺幣（下同）１萬元，有期徒刑如易科罰金，罰金如易
    服勞役，均以１千元折算１日，其認事用法及量刑均無違法及
    不當，應予維持，除增列「被告於本院準備程序及審理程序
    中之自白（見本院簡上卷第４０、６４、７０頁）」為證據外，其
    餘犯罪事實、證據、理由及應適用之法條均引用第一審刑事
    簡易判決書之記載（詳如附件）。　
二、被告提起上訴，就被訴吐氣所含酒精濃度達每公升０‧２５毫克
    以上而駕駛動力交通工具犯行坦認不諱，並為認罪之表示，
    僅陳稱：我已與被害人達成和解，且我找到外商公司之工作
    ，很需要此份工作，希望法院可以給予緩刑之機會，讓我可
    以保住這份工作等語，並未指出原審判決認事、用法有何不
    當，其上訴為無理由，應予駁回。
三、查被告前未曾因故意犯罪受有期徒刑以上刑之宣告，有臺灣
    高等法院被告前案紀錄表１紙附卷可稽，其因一時失慮致罹
    刑典，然犯後已坦承犯行，復已與尚未提出過失傷害告訴之
    車禍被害人黃○○、車禍現場田內設施遭撞損壞之設施所有人
    劉○○均已達成和解，賠償其等所受之損失完畢，有和解書２
    份存卷可考（見本院簡上卷第２９至３１頁），堪信被告經此偵
    、審程序之教訓，當知所警惕而無再犯之虞；另衡酌被告係
    屬初犯，核與法院加強緩刑宣告實施要點第２項第１點之規定
    相符，故本院認被告所受上開宣告之刑，以暫不執行為適當
    ，爰依刑法第７４條第１項第１款規定，併諭知緩刑３年，用啟
    自新。惟考量被告所為酒後不能安全駕駛行為係有害於社會
    法益之犯罪，為確保被告記取教訓並建立尊重法治之正確觀
    念，於參酌被告行為之非難程度、所生之潛在危險、家中之
    經濟狀況後，認仍有課予一定負擔之必要，爰併依刑法第７４
    條第２項第４款、第８款之規定，命被告應於本判決確定之日
    起１年內，向公庫支付１０萬元，及接受臺灣嘉義地方檢察署
    舉辦之法治教育課程１２小時，併依刑法第９３條第１項第２款之
    規定，諭知緩刑期間付保護管束。
據上論斷，應依刑事訴訟法第４５５條之１第１項、第３項、第
３６８條、第３７３條，刑法第７４條第１項第１款、第２項第
４款、第８款、第９３條第１項第２款，判決如主文。
本案經檢察官賴韻羽聲請以簡易判決處刑，檢察官廖俊豪到庭執
行職務。
中　　華　　民　　國　　111 　年　　1 　　月　　28　　日
                  刑事第四庭  審判長法  官  陳仁智
                                    法  官  沈芳伃
                                    法  官  簡仲頤
上列正本證明與原本無異。
本件不得上訴。　　　　　　　　　　　　　　　　　　
中　　華　　民　　國　　111 　年　　1 　　月　　28　　日
                                    書記官　吳明蓉
附件：　　
臺灣嘉義地方法院刑事簡易判決 110年度嘉交簡字第914號 聲  請  人  臺灣嘉義地方檢察署檢察官 被      告  李竣睿 上列被告因公共危險案件，經檢察官聲請簡易判決處刑（110年度速偵字第841號），本院判決如下：     主  文 李竣睿駕駛動力交通工具而有吐氣所含酒精濃度達每公升零點二 五毫克以上，處有期徒刑貳月，併科罰金新臺幣壹萬元，有期徒 刑如易科罰金，罰金如易服勞役，均以新臺幣壹仟元折算壹日。     犯 罪 事 實 及 理 由 一、本件除聲請簡易判決處刑書「李峻睿」記載，均更正為「李竣睿」外，其餘犯罪事實及證據均引用聲請簡易判決處刑書（如附件）之記載。 二、核被告李竣睿所為，係犯刑法第185條之3第1項第1款之駕駛     動力交通工具而有吐氣所含酒精濃度達每公升0.25毫克以上     罪。茲以行為人之責任為基礎，爰審酌被告於不能正常操控車輛之情形，而達不能安全駕駛之程度時，仍駕車上路，不顧政府大力宣導不得酒後駕車，漠視用路大眾之生命、身體及財產之安全，枉顧大眾交通安全，並衡酌其坦承犯行，態度良好，暨其自陳大專畢業之智識程度，職業為業務，經濟狀況為小康，本件為初犯，酒精濃度達每公升0.99毫克等一切情狀，量處如主文所示之刑，並諭知易科罰金及易服勞役之折算標準。 三、依刑事訴訟法第449條第1項前段、第454條第2項，刑法第18     5條之3第1項第1款、第41條第1項前段、第42條第3項前段，     刑法施行法第1條之1第1項，逕以簡易判決如主文所示之刑     。 四、如對本判決上訴，須於判決送達後20日內向本院提出上訴狀     （應附繕本）。 本案經檢察官賴韻羽聲請以簡易判決處刑。 中　　華　　民　　國　　110 　年　　10　　月　　19　　日                   嘉義簡易庭  法  官  林家賢 以上正本證明與原本無異。 如不服本判決應於收受判決後20日內向本院提出上訴書狀，並應敘述具體理由；其未敘述上訴理由者，應於上訴期間屆滿後20日內向本院補提理由書（均須按他造當事人之人數附繕本）「切勿逕送上級法院」。 中　　華　　民　　國　　110 　年　　10　　月　　19　　日                               書記官  張子涵 附錄法條： 刑法第185條之3第1項第1款 駕駛動力交通工具而有下列情形之一者，處2 年以下有期徒刑，得併科20萬元以下罰金： 一、吐氣所含酒精濃度達每公升0.25毫克或血液中酒精濃度達百分之0.05以上。 附件： 臺灣嘉義地方檢察署檢察官聲請簡易判決處刑書 110年度速偵字第841號 　　被　　　告　李峻睿　 上列被告因公共危險案件，業經偵查終結，認為宜以簡易判決處刑，茲將犯罪事實及證據並所犯法條分敘如下： 　　　　犯罪事實 一、李峻睿於民國110年10月1日中午12時許至下午3時許間，在址設嘉義縣○○鄉○○路00○0號「嘉鄉餐廳」飲用酒類後，於同日下午4時許，基於酒後駕車之犯意，駕駛車牌號碼000-0000號自用小客車上路，嗣於同日下午4時40分許，行經嘉義縣○○鄉○○村○○00○0號處所前，不慎與黃○○所騎乘之車牌號碼000-0000號普通重型機車發生擦撞，致黃○○受有傷害（李峻睿所涉過失傷害罪嫌，未據告訴）。嗣經警據報到場處理，並對李峻睿施予吐氣酒精濃度測試，於同日下午5時2分許，測得其吐氣酒精濃度達每公升0.99毫克，而悉上情。 二、案經嘉義縣警察局民雄分局報告偵辦。 　　　　證據並所犯法條 一、訊據被告李峻睿對上開犯罪事實坦承不諱，且有當事人酒精測定紀錄、事故現場及事故車輛照片、道路交通事故現場圖、道路交通事故調查報告表(一)、(二)、嘉義縣○○○○○○○道路○○○○○○○○○○○○○號查詢汽車駕駛人資料、證號查詢機車駕駛人資料、車號查詢汽車車籍資料、車號查詢機車車籍資料等在卷可參，足徵被告自白與事實相符，其犯嫌堪以認定。 二、核被告所為，係犯刑法第185條之3第1項第1款之服用酒類駕駛動力交通工具罪嫌。 三、依刑事訴訟法第451條第1項聲請逕以簡易判決處刑。 　  此　致 臺灣嘉義地方法院 中　　華　　民　　國　 110　　年　　10　　月　　4 　 日 　　　　　　　　　　　　　    檢察官 賴韻羽 上正本證明與原本無異。 中　　華　　民　　國　 110　　年　　10　　月　　6 　　日                               書記官 張吉芳 
附錄本案論罪科刑法條：
中華民國刑法第１８５條之３第１項駕駛動力交通工具而有下列情形
之一者，處２年以下有期徒刑，得併科２０萬元以下罰金：
一、吐氣所含酒精濃度達每公升零點二五毫克或血液中酒精濃度
    達百分之零點零五以上。
二、有前款以外之其他情事足認服用酒類或其他相類之物，致不
    能安全駕駛。
三、服用毒品、麻醉藥品或其他相類之物，致不能安全駕駛。